臺灣臺中地方法院簡易民事判決
110年度中簡字第3023號
原      告  林彥瑾  


被      告  吳峰適  
            林松德  
上列當事人間請求損害賠償事件，原告提起刑事附帶民事訴訟，
經本院刑事庭裁定移送前來（110年度附民字第763號），本院於
民國111年1月25日言詞辯論終結，判決如下：           
    主      文
被告應給付原告新臺幣6萬元，及自民國110年8月31日起至清償
日止，按週年利率百分之5計算之利息。
原告其餘之訴駁回。
訴訟費用由被告負擔百分之75，餘由原告負擔。
本判決原告勝訴部分得假執行。　　　　　　　　　
    事實及理由
壹、程序事項
一、按訴狀送達後，原告不得將原訴變更或追加他訴，但擴張或
    減縮應受判決事項之聲明者，不在此限，民事訴訟法第255
    條第1項第3款定有明文。本件原告原聲明：被告應給付原告
    新臺幣（下同）15萬元，及自刑事附帶民事起訴狀繕本送達
    翌日起至清償日止，按週年利率百分之5計算之利息（見本
    院110年度附民字第763號卷【下稱附民卷】第6頁）。嗣於
    民國111年1月25日本院言詞辯論期日當庭將聲明更正為：被
    告應給付原告8萬元，及自110年8月31日起至清償日止，按
    週年利率百分之5計算之利息（見本院卷第76頁），核屬減
    縮應受判決事項之聲明，與前揭規定相符，應予准許。　
二、被告經合法通知，均未於最後言詞辯論期日到場，核無民事
    訴訟法第386條所列各款情形，爰依原告之聲請，由其一造
    辯論而為判決。　
貳、實體事項　　
一、原告主張：被告吳峰適與伊為鄰居關係。吳峰適及其友人即
    被告林松德因不滿搭乘電梯時，遭伊踹踢電梯門，竟於110
    年1月21日21時40分許，一同前往伊位於臺中市○區○○路000
    號5樓之3之住處理論，兩造並發生口角爭執，被告竟共同基
    於傷害之犯意徒手毆打伊，吳峰適更持屋內之鐵椅砸向伊，
    致伊受有頭部外傷併前額及右臉部擦傷、雙眼挫傷併右眼結
    膜出血、鼻挫傷併流鼻血、右肩挫擦傷等傷害（下稱系爭傷
    害）。被告上開行為係故意共同不法侵害伊之身體健康權，
    致伊受有精神上之痛苦，爰依侵權行為之法律關係請求被告
    賠償精神慰撫金等語，並聲明：被告應給付原告8萬元，及
    自110年8月31日起至清償日止，按週年利率百分之5計算之
    利息。
二、被告均未於最後言詞辯論期日到庭，惟曾到庭陳述略以：原
    告請求金額過高等語，資為抗辯，並聲明：原告之訴駁回。
三、得心證之理由
　㈠原告主張之上開事實，有中山醫學大學附設醫院診斷證明書
    、職務報告、臺中市政府警察局第三分局正義派出所影像譯
    文、現場照片、鐵椅照片附卷可稽（見本院卷第41-48頁、
    第59頁）；被告所涉共同傷害罪，亦經臺灣高等法院臺中分
    院以110年度上訴字第1818號刑事判決，判處吳峰適有期徒
    刑4月、林松德有期徒刑3月確定在案等情，有上開刑事判決
    附卷可稽（見本院卷第60-73頁），復經本院依職權調取上
    開刑事卷宗核閱屬實，而堪信為真實。
  ㈡按因故意或過失，不法侵害他人之權利者，負損害賠償責任
    ；數人共同不法侵害他人之權利者，連帶負損害賠償責任；
    不法侵害他人之身體、健康、名譽、自由、信用、隱私、貞
    操，或不法侵害其他人格法益而情節重大者，被害人雖非財
    產上之損害，亦得請求賠償相當之金額，民法第184條第1項
    前段、第185條第1項及第195條第1項前段分別定有明文。查
    被告共同故意毆打原告，致原告受有系爭傷害，而不法侵害
    原告之身體健康權，原告精神上自亦受有相當程度之痛苦，
    則原告依上開規定，請求被告賠償其非財產上損害，自屬有
    據。
　㈢又法院對於精神慰撫金之量定，應斟酌實際加害情形、所造
    成之影響、被害人痛苦之程度、兩造之身分地位、經濟情形
    及其他各種狀況，以核定相當之數額。查原告為大學畢業，
    在工地上班，月收入4萬元以上，業據原告陳明在卷（見本
    院卷第77頁)；吳峰適為國中畢業、未婚無子女、目前無工
    作，由母親提供生活費用；林松德為國中畢業、平常做臨時
    工，收入不固定等情，有刑事判決附卷可考（見本院卷第72
    頁）；兩造名下均無不動產乙節，亦有兩造稅務電子閘門所
    得調件明細表附卷可憑（見本院卷證物袋）。茲審酌前述兩
    造之教育程度、身分地位、經濟狀況、被告加害情節、原告
    所受傷害、本件侵權行為源於兩造間因搭乘電梯所引發之糾
    紛等一切情狀，認原告請求被告賠償精神慰撫金，應以6萬
    元為適當，逾此範圍之請求，難認有據，應予駁回。
　㈣末按給付無確定期限者，債務人於債權人得請求給付時，經
    其催告而未為給付，自受催告時起，負遲延責任。其經債權
    人起訴而送達訴狀，或依督促程序送達支付命令，或為其他
    相類之行為者，與催告有同一之效力；遲延之債務，以支付
    金錢為標的者，債權人得請求依法定利率計算之遲延利息。
    但約定利率較高者，仍從其約定利率；應付利息之債務，其
    利率未經約定，亦無法律可據者，週年利率為百分之5，民
    法第229條第2項、第233條第1項前段、第203條分別定有明
    文。查原告對被告之侵權行為損害賠償請求權，核屬無確定
    期限之給付，自應經原告之催告而未為給付，被告始負遲延
    責任。準此，被告應給付自刑事附帶民事起訴狀繕本送達翌
    日起按法定利率計算之遲延利息，參之上開起訴狀繕本分別
    於110年8月30日、同年8月18日送達吳峰適、林松德（送達
    證書見附民卷第7-9頁），則原告請求被告給付自110年8月3
    1日起至清償日止，按週年利率百分之5計算之利息，洵屬有
    據，應予准許。
四、綜上所述，原告依侵權行為之法律關係，請求被告給付6萬
    元，及自110年8月31日起至清償日止，按週年利率百分之5
    計算之利息，為有理由，應予准許；逾此範圍之請求，為無
    理由，應予駁回。　
五、本件原告勝訴部分，係就民事訴訟法第427條適用簡易程序
    所為被告敗訴之判決，依同法第389條第1項第3款規定，應
    依職權宣告假執行。
六、本件事證已臻明確，兩造其餘攻擊防禦方法及所提證據，經
    本院審酌後，認與判決結果不生影響，爰不逐一論駁，併此
    敘明。
七、訴訟費用負擔之依據：民事訴訟法第79條、第85條第1項。
中　　華　　民　　國　　111 　年　　2 　　月　　22　　日
                  臺灣臺中地方法院臺中簡易庭
                                  法　官　傅可晴
以上為正本係照原本作成。
如不服本判決，應於送達後廿日內，向本院提出上訴狀並表明上
訴理由，如於本判決宣示後送達前提起上訴者，應於判決送達後
廿日內補提上訴理由書（須附繕本）。如委任律師提起上訴者，
應一併繳納上訴審裁判費。
中　　華　　民　　國　　111 　年　　2 　　月　　23　　日
                                  書記官  錢  燕